Inventaris van het archief van het Interprovinciaal Overleg en haar rechtsvoorgangers, (1946) 1947-2003
Nationaal Archief, Den Haag
- Gedeponeerde archieven van rechtsvoorgangers, 2.
  - IPO over gemeentelijke financiën, 2.08.
    - Standpuntbepaling inzake de decentralisatie de van rijbewijsafgifte, 1982 - 1986; 2332-2335; 3 omslagen
      - 1982 - 1984, 2334
      - 1985, 2335
      - 1986, 2332
    - Advisering inzake de rechtspositie van wethouders en gemeentesecretarissen, 1984 - 1986; 2339; 1 omslag
    - Vergaderverslagen van de IPO-beraadsgroep voor de decentralisatie van de rijbewijsafgifte, 1985; 2333; 1 omslag
    - Verlenen van medewerking aan de totstandkoming van de wet op paspoortafgifte, 1985 - 1986; 1969; 1 omslag
  - IPO over provinciale financiën, 2.09.
    - Rapport inzake intrekking van provinciale subsidie in verband met de sociale factor in de financiële Verhoudingswet, 1960, 1966; 2189; 1 omslag
    - Rapport "Automatisering werkzaamheden verdelingsveroderingen uitkeringen wegen", 1972; 1917; 1 omslag
    - Vergaderstukken betreffende IPO ad hoc commissie provinciale financiën, 1978 - 1986; 2059-2060; 2 omslagen
      - 1978 - 1982, 2059
      - 1983 - 1986, 2060
    - Vergaderstukken van het overleg met de Staatssecretaris Binnenlandse Zaken, 1979 - 1986; 2089; 1 omslag
    - Rapport "Privatisering: van leuze tot keuze? Rapport over de effecten en aspecten van privatisering van provinciale activiteiten", 1983 - 1985; 2067; 1 omslag
    - Commentaar van IPO financiën inzake het korten op Gemeente-en Provinciefonds in verband met het herstructureren van de Podiumkunsten, 1984; 2090; 1 omslag
    - Rapport "De provincie als rechtspersoon" van de Interprovinciale juridische werkgroep, 1985; 2190; 1 omslag
    - Advies inzake Provinciefonds begroting, 1987; 2091; 1 omslag
  - IPO over waterbeheer, 2.10.
    - Instelling IPO Water en Waterbeheer, 1975; 1938; 1 omslag
    - Vergaderstukken Interprovinciaal Overleg inzake Waterbeheer, 1976 - 1986; 1941; 1 omslag
    - Model grondwaterverordening van werkgroep Grondwater, 1982; 1945; 1 omslag
    - Rapport Waterstaat en Waterschapsrecht (werkgroep Waterschapsfinanciën), 1983 - 1984; 1942; 1 omslag
    - Commentaar IPO Waterbeheer betreffende de nota Waterverontreinigingsheffingen, 1984; 1939; 1 omslag
    - Verslag Bestuursoverleg IPO Waterbeheer en ministerie Verkeer en Waterstaat dd. 5 november 1984, 1940; 1 omslag
    - Advisering door werkgroep IPO waterbeheer, 1985; 1933; 1 omslag
    - Deelname van IPO Waterbeheer en IPO milieu aan Stichting Toegepast Onderzoek Reiniging Afvalwater (STORA), 1985; 1943; 1 omslag
    - Vergaderverslagen IPO-Werkgroep Waterbeheer, 1985 - 1986; 1967; 1 omslag
  - IPO over milieu, 2.11.
    - Vergaderstukken van de commissie milieubeheer, 1971; 2324; 1 omslag
    - Vergaderverslag van de vergadering luchtverontreiniging, 1971; 2326; 1 omslag
    - Verslagen van het overleg met minister Volksgezondheid en Milieuhygiëne (Vomil), 1971 - 1986; 2142; 1 omslag
    - Vergaderstukken van het interprovinciaal overleg voor milieubeheer, 1972 - 1986; 2290-2322; 5 omslagen
      - 1972 - 1976, 2322
      - 1977 - 1979, 2320
      - 1979 - 1980, 2321
      - 1981 - 1983, 2291
      - 1984 - 1986, 2290
    - Vergaderstukken van het interprovinciaal administratief-juridisch overleg milieubeheer, 1973 - 1976; 2325; 1 omslag
    - Advisering inzake milieuwetten en milieuvergunningen, 1973 - 1986; 2109; 1 omslag
    - Standpuntbepaling inzake wetgeving en verwijdering van klein chemisch afval, 1973 - 1986; 2228; 1 omslag
    - Samenvatting van over gesprek met Rijkswaterstaat inzake het Indicatief Meerjarenprogramma, 1974 - 1984; 2112; 1 omslag
    - Standpuntbepaling inzake milieukartering door provincies dl 1, 1974 - 1985; 2162-2163; 2 omslagen
      - 1974 - 1977, 2162
      - 1978 - 1985, 2163
    - Vergaderstukken van het administratief-juridisch interprovinciaal overleg milieubeheer, 1975 - 1980; 2319; 1 omslag
    - Commentaar op wijzigingen in de Hinderwet, 1976 - 1985; 2104; 1 omslag
    - Advisering inzake regeling milieubeheer, 1976 - 1986; 2318; 1 omslag
    - Provinciale afvalstoffenplannen, 1978 - 1979; 2229; 1 omslag
    - Reacties de ontwikkeling van het Milieu Effecten Rapport (MER) in wetgeving, 1978 - 1981; 2164; 1 omslag
    - Wijzigingen inzake het van het voorzitterschap van het IPO milieubeleid, 1978, 1982; 2323; 1 omslag
    - Beschikkingen, artikel van de verontreiniging oppervlaktewater, 1978 - 1985; 2329; 1 omslag
    - Vergaderstukken van het Interprovinciaal Technisch Overleg Milieu (IPTOM), 1978 - 1986; 2107; 1 omslag
    - Vergaderstukken van het overleg tussen IPO, het Directoraat-Generaal voor de Milieuhygiëne en der Vereniging van Nederlandse Gemeenten inzake milieubeheer, 1978 - 1986; 2161; 1 omslag
    - Standpuntbepalingen inzake het Indicatief Meerjaren Programma Oppervlaktewateren 1980 - 1984, 1979 - 1980; 2114; 1 omslag
    - Advisering inzake het rapport van de Commissie Handboek Milieuhygiëne, 1979 - 1981; 2103; 1 omslag
    - Uitwisseling van informatie inzake milieu in het kader van IPTOM, 1979 - 1986; 2106; 1 omslag
    - Verlenen van medewerking bij het opstellen van de nota Streekplan en MER, 1980 - 1983; 2097; 1 omslag
    - Reacties op het milieuhygiënisch beleidsplan, 1980 - 1986; 2165; 1 omslag
    - Vergaderstukken van de IPO-milieu vergadering betreffende het bodemsaneringsprogramma, 1981; 2328; 1 omslag
    - Inventarisatie van de relaties provinciale besturen - inspecteurs voor milieuhygiëne, 1981 - 1984; 2113; 1 omslag
    - Advisering inzake vergoedingen uit Rijksbijdragen voor Milieuapparaten, 1981 - 1985; 2105; 1 omslag
    - Vergaderstukken van het overleg tussen IPO, het Directoraat-Generaal voor de Milieuhygiëne en de Vereniging Nederlandse Gemeenten inzake Hinderwet en milieuvergunningen, 1981 - 1986; 2160; 1 omslag
    - Vergaderstukken van de coördinatiecommissie uitvoering Wet Verontreiniging Oppervlaktewateren, 1982; 2330; 1 omslag
    - Advisering inzake financiering milieubeleid, 1982 - 1986; 2110; 1 omslag
    - Adviezen inzake de verwerking van autowrakken, 1984; 1894; 1 omslag
    - Rapport "Studie van verhoogde luchtverontreiniging", 1984 - 1985; 2327; 1 omslag
    - Rapport "Milieu-Inventarisatie" van de werkgroep Milieu-inventarisatie, 1984 - 1986; 2117; 1 omslag
    - Reactie op het voorontwerp Wet Vervoer Gevaarlijke Stoffen, 1985; 2331; 1 omslag
    - Vergaderstukken betreffende het Bestuurlijk Overleg inzake Milieu-Inventarisatie, 1985; 2118; 1 omslag
    - Notitie inzake de stand van zaken Werkgroep model milieuparagraaf, 1985 - 1986; 2111; 1 omslag
    - Reactie op het Indicatief Meerjaren Programma Oppervlaktewateren 1986 - 1990, 1985 - 1986; 2115; 1 omslag
    - Reactie op het Indicatief Meerjaren Programma Oppervlaktewateren 1987 - 1991, 1986; 2116; 1 omslag
    - Vergaderstukken betreffende de begeleidingscommissie Milieu-Inventarisatie, 1986; 2119; 1 omslag
    - Rapport "Grondwaterbeheer in beweging" van het Interprovinciaal Vakberaad Grondwater, 1991; 2188; 1 omslag
  - IPO over onderwijs, 2.12.
    - Stichting en ontwikkeling van de Commissie IPO-Onderwijs, 1973 - 1979; 1923; 1 omslag
    - Vergaderstukken van IPO- Onderwijs, 1974 - 1987; 1921-1922; 2 omslagen
      - 1974 - 1979, 1921
      - 1980 - 1987, 1922
    - Verlenen van medewerking aan herziening Wettelijke Regeling inzake Planning Voortgezet Onderwijs, 1974 - 1987; 2030; 1 omslag
    - Commentaar op de Contourennota I en II van het ministerie van Onderwijs en Wetenschappen, 1976 - 1977; 1918; 1 omslag
    - Vergaderstukken betreffende Ambtelijke projectgroep IPO en de Vereniging Nederlandse Gemeenten over de decentralisatie van Rijkstaken, onderdeel Onderwijs, 1977 - 1980; 1926; 1 omslag
    - Commentaren en adviezen van IPO-Onderwijs inzake wetswijziging primair (basis) onderwijs, 1979 - 1983; 1924; 1 omslag
    - Vergaderverslagen Werkgroep Onderwijs, 1979 - 1985; 2031; 1 omslag
    - Commentaar op de interimwet Speciaal Onderwijs, 1980 - 1987; 1925; 1 omslag
    - Standpuntbepaling inzake herstructurering Bestuursdienst Onderwijs, 1983 - 1984; 2255; 1 omslag
    - Advies van de werkgroep HET-VO inzake hervorming en fusie in het voortgezet onderwijs, 1984 - 1986; 1928; 1 omslag
    - Nota Inventarisatiebeleid voor aanschaf en beheer van apparatuur in het voortgezet onderwijs, 1985; 1927; 1 omslag
    - Rapport "Provincies en het Openbaar Onderwijs" door Interprovinciaal overleg Welzijn, 1987; 2191; 1 omslag
  - IPO over jeugd en sport, 2.13.
    - Vergaderstukken Interprovinciaal overleg voor Jeugd en Sport, 1969 - 1986; 1868-1870; 3 omslagen
      - 1969 - 1977, 1868
      - 1977 - 1980, 1869
      - 1981 - 1983, 1870
    - Nota inzake Jeugd- en Sportzaken c.a., 1972; 1873; 1 stuk
    - Benoemingen voorzitters van het Interprovinciaal overleg voor Jeugd en Sport, 1972 - 1973; 1867; 1 omslag
    - Nota's inzake sportbeleid, 1972 - 1980; 2144; 1 omslag
    - Sportnota van het Interprovinciaal Overleg voor Jeugd en Sport, 1973; 1866; 1 stuk
    - Verslagen van de overleggen met het Ministerie van Cultuur, Recreatie en Maatschappelijk Werk, 1973 - 1982; 1872; 1 omslag
    - Vergaderstukken betreffende het bestuurlijk overleg met het Ministerie van Cultuur, Recreatie en Maatschappelijk Werk inzake sportbeleid, 1973 - 1983; 1949; 1 omslag
    - Verslagen van gestructureerd overleg met het Ministerie van Cultuur, Recreatie en Maatschappelijk Werk inzake sociaal cultureel werk, 1976 - 1982; 1884; 1 omslag
    - Verslag harmonisatie en coördinatieoverleg IPO's welzijn, 1977; 1887; 1 omslag
    - Nota "Betaald voetbal", 1977 - 1978; 1953; 1 omslag
    - Nota "Provinciaal jeugdbeleid", 1977 - 1985; 1877; 1 omslag
    - Verslagen van vertegenwoordigers van IPO Jeugd en Sport in andere organisaties, 1977 - 1986; 1871; 1 omslag
    - Verslagen van de overleggen met afdeling Lichamelijke opvoeding, sport en recreatie van de Vereniging Nederlandse Gemeenten, 1978 - 1981; 1874; 1 omslag
    - Vergaderstukken betreffende het overleg met het Interprovinciaal Overleg Sportraden, 1978 - 1986; 1950; 1 omslag
    - Notitie inzake provinciaal jeugdbeleid; aandachtsveld wonen en verkeer, 1981 - 1982; 1881; 1 omslag
    - Notitie inzake provinciaal jeugdbeleid; aandachtsveld werken, 1981 - 1983; 1882; 1 omslag
    - Verlenen van medewerking aan de totstandkoming van de Nota Jeugdbeleid, 1981 - 1985; 1885; 1 omslag
    - Advies inzake voorstel van de Vereniging Nederlandse Gemeenten tot samenvoeging van de Rijksbijdrageregelingen Sociaal-Cultureel Werk en Maatschappelijke Dienstverlening, 1982; 1886; 1 omslag
    - Notitie inzake provinciaal jeugdbeleid; aandachtsveld educatie, 1982; 1878; 1 omslag
    - Vergaderstukken betreffende Interprovinciaal overleg voor Cultuur, Jeugd en Sport, 1982 - 1986; 1875; 1 omslag
    - Verslag van het overleg met de jongerenbeweging F.N.V, 1983; 1876; 1 stuk
    - Notitie inzake provinciaal jeugdbeleid; aandachtsveld gezondheidszorg en maatschappelijk zorg, 1984; 1879; 1 omslag
    - Notitie inzake provinciaal jeugdbeleid; aandachtsveld recreatie, 1984; 1880; 1 omslag
    - Advies inzake omvorming Permant Overheden Overleg op het gebied van de Sport tot een ambtelijke overleg groep, 1984 - 1985; 1952; 1 omslag
    - Notitie innovatie jeugd- en jongerenwerk, 1985; 1883; 1 omslag
  - IPO over cultuur, 2.14.
    - Vergaderstukken betreffende Interprovinciaal overleg voor Cultuur, 1973-1986; 1846-1848; 3 omslagen
      - 1973-1977, 1846
      - 1978-1981, 1847
      - 1982-1986, 1848
    - Vergaderstukken betreffende het bestuurlijk overleg met het Ministerie van Welzijn, Volksgezondheid en Cultuur, 1975-1983; 1849; 1 omslag
    - Stukken betreffende creativiteitsbevordering vrouwengroepen, 1983 - 1985; 1850; 1 omslag
  - IPO over welzijn, 2.15.
    - Vergaderstukken IPO Commissie Sociaal Werk, 1970 - 1971; 1936; 1 omslag
    - Vergaderstukken IPO commissie Sociale Zaken en Bejaardenzorg, 1972 - 1973; 1937; 1 omslag
    - Bijzonder Regionaal Welzijnsbeleid, 1975 - 1982; 2247; 1 omslag
    - Verslagen van overleg van werkgroep Knelpunten Harmonisatie Welzijnsbeleid, 1976 - 1978; 2180; 1 omslag
    - Vergaderstukken werkgroep Kaderwet Specifiek Welzijn, 1976 - 1984; 2181; 1 omslag
    - Standpuntbepaling inzake herstructurering landelijke organisaties op het gebied van Welzijn, 1979 - 1987; 2155; 1 omslag
    - Standpuntbepaling inzake Beleidsnota Welzijn Volksgezondheid en Cultuur betreffende wetgeving Welzijn, Volksgezondheid en Cultuur, 1983 - 1986; 2183; 1 omslag
    - Vergaderstukken werkgroep Welzijnsbeleid, 1984; 2182; 1 omslag
    - Standpuntbepaling inzake invoering Welzijnswet, 1984 - 1987; 2184; 1 omslag
    - Reactie Voorzittersoverleg Welzijns IPO's op vaststelling verdeelmaatstaven voor de brede welzijnsuitkering, 1985; 2177; 1 omslag
    - Vergaderstukken IPO Welzijn, 1985 - 1986; 1934; 1 omslag
    - Vergaderstukken IPO werkgroep WZV/ WVG, 1986; 1935; 1 omslag
  - IPO over welzijn IPO's, 2.16.
    - Vergaderstukken van het IPO inzake subisdievraagstukken, 1952 - 1984; 2028; 1 omslag
    - Vergaderstukken en notitie IPO inzake subsidieaangelegenheden betreffende Jeugd en Sport, 1969 - 1972; 2027; 1 omslag
    - Verslag van overleg met diverse ministeries betreffende overlegorganen voor de revalidatie van lichamelijk en zintuiglijk gehandicapten op provinciaal niveau, 1975; 1962; 1 omslag
    - Vergaderstukken betreffende gecombineerde vergaderingen van de IPO's voor cultuur, voor maatschappelijk welzijn en jeugd en sport, 1977 - 1984; 1955; 1 omslag
    - Vergaderverslagen van de de stuurgroep ontwikkelingen projecten, 1978 -1983; 2131; 1 omslag
    - Nota "Provinciaal welzijnsbeleid tussen de regels", 1978 - 1984; 1965; 1 omslag
    - Standpuntbepaling inzake ontwerp-kaderwet specifiek welzijn, 1978 -1984; 2133; 1 omslag
    - Verdeling van taken tussen provincies en gemeenten in een gedecentraliseerd systeem voor Sociaal-cultureel werk, 1978 - 1985; 1963; 1 omslag
    - Standpuntbepaling inzake rijksbijdragenregeling sociaal-cultureel werk, 1978 - 1986; 2132; 1 omslag
    - Verslagen van het bestuurlijk overleg het ministerie van Cultuur, Recreatie en Maatschappelijk Werk inzake de "Democratische Planning", 1979 - 1980; 2077; 1 omslag
    - Vergaderstukken van de vergaderingen werkgroep Rijksbijdrageregeling Sociaal-cultureel werk, 1979 - 1983; 1964; 1 omslag
    - Vergaderstukken van het gestructureerd overleg "Sociaal-cultureel werk" met het Ministerie van Cultuur, Recreatie en Maatschappelijk Werk, 1979 - 1983; 1966; 1 omslag
    - Verslagen betreffende gecombineerde overleggen van diverse IPO-werkgroepen, 1980 - 1985; 2129; 1 omslag
    - Vergaderstukken betreffende het bestuurlijk overleg met het Ministerie van Welzijn, Cultuur en Volksgezondheid, 1982 - 1985; 1961; 1 omslag
    - Vergaderstukken betreffende het voorzittersoverleg van IPO's voor cultuur, voor jeugd, voor maatschappelijk welzijn, voor volksgezondheid en onderwijs, 1982 - 1986; 1958; 1 omslag
    - Verslagen van het voorzittersoverleg IPO-welzijn, 1983 - 1986; 2130; 1 omslag
    - Vergaderstukken betreffende het bestuurlijke overleg met de Vereniging van Nederlandse Gemeenten, 1984; 1960; 1 omslag
    - Vergaderstukken betreffende het secretarisoverleg Welzijns IPO's, 1984 - 1986; 1959; 1 omslag
    - Vergaderstukken betreffende gecombineerde vergaderingen van de IPO's voor cultuur, voor jeugd en sport en onderwijs, 1985; 1956-1957; 2 omslagen
      - 1985, 1956
      - 1986, 1957
  - IPO over informatievoorziening, 2.17.
    - Beleidsstukken van de IPO commissie inzake administratieve Automatisering, 1962 - 1965; 2032; 1 omslag
    - Vergaderstukken IPO commissie Automatisering, 1964 - 1977; 2038; 1 omslag
    - Verlenen van medewerking aan de totstandkoming geautomatiseerde informatievoorziening door IPO voor Automatisering, 1971 - 1983; 2029; 1 omslag
    - Stukken betreffende de werkgroep automatisering IZR-administraties, 1971 - 1987; 1857; 1 omslag
    - Instellen en organiseren van het Interprovinciaal Documentatie Centrum, 1972 - 1985; 2260; 1 omslag
    - Nota's Berenschot inzake de totstandkoming van een Interprovinciaal geautomatiseerd informatiebeleid, 1974 - 1985; 2039; 1 omslag
    - Vergaderstukken betreffende IPO voor Informatievoorziening, 1976 - 1983; 2041; 1 omslag
    - Vergaderstukken betreffende werkgroepen automatiseringsplan, 1976 - 1983; 1859; 1 omslag
    - Vergaderstukken van de Bestuurlijke Overlegcommissie voor Overheidsautomatisering (BOCO), 1976 - 1985; 1865; 1 omslag
    - Nota betreffende interprovinciale samenwerking inzake (geautomatiseerde) informatievoorziening, 1977; 2036; 1 omslag
    - Voorlichting over apparatuur en programmatuur voor informatieverwerking binnen de overheden, 1977 - 1978; 1855-1856; 1 omslag
      - 1977 - 1978, 1855
      - 1978 - 1980, 1856; 1 omslag
    - Vergaderstukken betreffende commissie IPO- Info, 1977 - 1980; 1851-1852; 2 omslagen
      - 1977 - 1978, 1851
      - 1978 - 1980, 1852
    - Stukken betreffende de automatisering van persoonsgegevens en persoonsgebonden identificatiedragers, 1980 - 1981; 1853; 1 omslag
    - Reactie op de nota "Organisatie en informatievoorziening, instrumenten van bestaan", 1980 - 1984; 1864; 1 omslag
    - Inlichtingen inzake vorming en opleiding automatisering, 1981; 2042; 1 omslag
    - Evaluatie algemeen informatieonderzoek, 1981 - 1982; 1860; 1 omslag
    - Advisering inzake kostenberekeningen en -verrekeningen van automatisering, 1981 - 1985; 1863; 1 omslag
    - Rapport "Structuurschetsen voor de interbestuurlijke informatievoorziening" van de Bestuurlijke Overleg Commissie voor Overheidsautomatisering, 1982; 1861; 1 omslag
    - Stukken betreffende het rapport "Programmatuur en apparatuur binnen de overheid", 1982; 1854; 1 omslag
    - Vergaderstukken betreffende overleggroepen informatievoorziening en automatisering, 1983 - 1984; 1920; 1 omslag
    - Vergaderstukken van de Interprovinciale Overleggroep Informatievoorziening, 1983 - 1987; 1858; 1 omslag
    - Voorbereiding van advies op rapporten van de Bestuurlijke Overlegcommissie voor Overheidsautomatisering (BOCO), 1985 - 1986; 1919; 1 omslag
    - Rapport van werkgroep Interprovinciaal Documentatienetwerk, 1988; 2192; 1 omslag
- Gedeponeerd archief van de Ondernemingsraad van IPO, 3.
  - Instelling van een Ondernemingsraad, 1996 - 2002; 2388; 1 omslag
  - Jaarverslagen over 1997 en 1998 van de Ondernemingsraad, 1997 - 1999; 2390; 1 omslag
  - Samenstelling van de Ondernemingsraad, 1997 - 2003; 2387; 1 omslag
  - Vergaderstukken van de Ondernemingsraad, 1997 - 2003; 2389-2395; 2 omslagen
    - 1997-1999, 2395
    - 2000-2003, 2389
  - Mededelingen van de Ondernemingsraad, 1998 - 2000; 2393; 1 omslag
  - Advisering door de Ondernemingsraad, 1999-2002; 2394; 1 omslag
  - Advisering van de Ondernemingsraad inzake de rechtspositiewijziging van het personeel vanweg de statuswijziging van IPO naar vereniging, 2002 - 2003; 2391-2392; 2 omslagen
    - 2002 - 2003, 2392
    - 2003, 2391